【裁判字號】    89,自,188
【裁判日期】    890930
【裁判案由】    侵占
【裁判全文】
臺灣高雄地方法院刑事判決                          八十九年度自字第一八八號
    自  訴  人  甲○○
    被      告  乙○○
右列被告因侵占案件，經自訴人提起自訴，本院判決如左：
    主  文
乙○○意圖為自己不法之所有，而侵占自己持有他人之物，處有期徒刑肆月。
    事  實
一、乙○○於民國八十八年八月五日，至位於高雄市○○區○○路六十九之五十九號
    高楠交通有限公司，向負責人甲○○租用車號ＺＦ─九四六號營業小客車乙輛，
    約定租金每日新台幣七百五十元，每二日給付一次，租期至八十九年二月二十九
    日止。詎乙○○自八十九年一月八日起即未再給付租金，亦未返還車輛，且意圖
    為自己不法之所有，變易持有為所有，將該車輛侵占入己，並駛往台北地區繼續
    供自己營業使用。迨於八十九年七月一日五時許，為甲○○在台北市○○○路計
    程車聚集之處發覺乙○○在前開車上睡覺，始取回該車。
二、案經自訴人提起自訴。
    理  由
一、訊據被告固坦承有於右揭時地積欠租車款項，及將租得之營業小客車開往北部等
    情不諱，惟矢口否認有侵占犯行，辯稱：開自訴人的車子上台北是為向朋友籌錢
    還租金予自訴人云云。惟查，右揭事實，業據自訴人於本院審理時指訴綦詳，復
    有被告與自訴人簽訂之租車合約書一紙在卷可稽，而被告於八十九年一月八日起
    即未再支付租金及將上開計程車駛至台北地區，遲至八十九年七月一日五時許經
    自訴人在台北市○○○路計程車聚集之處，發現被告在該車上睡覺始取回等情，
    亦經自訴人與被告同陳在卷，是自訴人之指訴顯非子虛；再者，參酌被告於本院
    調查時供陳：沒有繳租金後就開車上台北，一直待在台北，並以此部車子當作交
    通工具在使用，在台北無住所，大部分睡朋友家，有時睡在該車子上，車子在台
    北被撞過二次，第一次被機車撞到車子葉子板及保險桿，雙方均有過失，各自修
    理，第二次被自用車撞到車子後面保險捍，板金凹進去，對方找保險公司負責修
    理，修理好又繼續開；車子被撞到並未告知自訴人等語以觀，被告於付不出租金
    時，衡情亦應先將車子歸還自訴人，再針對積欠之租金如何返還乙節與自訴人協
    調，以免租金之累積而加重其負擔，其不此之途，反開車北上，並於北上近六個
    月期間均未與自訴人連絡亦未償還部分租金，且於二次被撞時自行處置，顯見被
    告已居於所有人之地位，對該車為管理及處分甚明，若非自訴人自行北上尋找始
    取回該車，被告迄今猶無歸還之意，是其所辯要屬卸責之詞，委不足採。本件事
    證已臻明確，被告堪予認定。
二、核被告乙○○所為係犯刑法第三百三十五條第一項之侵占罪。爰審酌被告將所租
    用之計程車侵占入己，損及車主之利益，犯罪後猶狡飾犯行，未賠償自訴人之損
    害，及上開車輛已由自訴人領回等一切情狀，量處如主文所示之刑，以資懲儆。
據上論斷，應依刑事訴訟法第二百九十九條第一項前段、刑法第三百三十五條第一項
，罰金罰鍰提高標準條例第一條前段，判決如主文。
中      華      民      國    八十九    年      九      月    三十      日
                              臺灣高雄地方法院刑事第三庭
                                  法  官     柯彩燕
右正本證明與原本無異。
如不服本判決，應於判決送達後十日內，向本院提出上訴狀。
                                   書記官    楊真芬
中    華    民    國      八十九      年      十      月      三      日


司法院資訊處製作；財團法人民間司法改革基金會備份。
